# 互开商业承兑汇票的问题

提问人：xiaolingzi777 时间：2016-07-28 19:56:23
陈老师，您好，执业中有一问题请教：假如A公司向B公司采购原材料，经过A加工后再销售给B 公司，交易形式上分别签订了采购合同和销售合同，并按照采购与销售进行结算，同时互开商业承兑汇票，A公司在取得承兑汇票已达到贴现套取资金的目的，但从交易实质上看就是委托加工的性质，审计中应该从哪些方面去认定A与B通过扩大购销量以达到套取银行资金的这种行为呢？

回答人：chenyiwei
结合《计学撮要 2011 》第 141 ～ 146 页对收入确认和计量应采用“总额法”还是“净额法”的相关指引，对于此类委托加工业务能否同时确认原材料销售和成品采购的两次销售收入，确认两次销售成本，应主要考虑以下因素： 1 、销售合同和采购合同是否同时签订，其所涉及的货物品种、数量是否一一对应，采购合同约定的交货时间是否为销售合同所涉及的存货入库后加上必要的加工时间。 2 、采购合同一旦执行，供应链管理服务提供商或外协加工厂将原材料验收入库后，对应的产品采购合同是否就是不可撤销的，即双方均不可撤销对应的产品购销合同，必须严格依约履行，如果撤销则要向守约方支付非常高额的违约金或赔偿金，事实上导致产品采购合同是不可解除的。供应链管理服务提供商或外协加工厂不可能将加工后的产品自用或卖给第三人（即使第三人的出价高于该产品采购合同约定的售价），被审计单位（买方）也不能以市场情况变化、价格变动等任何理由拒绝购买加工后的产品。从而供应链管理服务提供商或外协加工厂不承担原材料和产品的滞销积压风险，该等风险由被审计单位（产品采购合同中的买方）承担。 3 、产品采购合同中是否约定，对于被审计单位（买方）提供的原材料中原先即存在的质量缺陷所导致的加工后销售的产品的质量缺陷，供应链管理服务提供商或外协加工厂不承担责任。 4 、产品采购合同约定的产成品销售价格的定价机制，是否按照对应的原材料销售价格加上一定的加工费予以确定，而不考虑该产品于采购时（或者签订采购合同时）的市场公允价格，从而供应链管理服务提供商或外协加工厂不承担产品的市场价格变动风险，该等风险由被审计单位（产品采购合同中的买方）承担。